# JOEL A. VIOLANTE MADRID

# Full Stack Developer | Especialista en Desarrollo Web y Automatización

📞 +526181698368 @ joel.madrid.code@gmail.com 🔗 linkedin.com/in/joelmadrid/ 💡 México (GMT-6)

#### **RESUMEN**

Ingeniero en Software especializado en Desarrollo Full Stack con sólida experiencia en creación, mantenimiento y optimización de aplicaciones web escalables. Especializado en automatización de procesos mediante Python, integración de APIs RESTful, desarrollo front-end con frameworks modernos (React, Angular, Vue.js) y programación back-end en Node.js, PHP y Python. Poseo habilidades comprobadas en metodologías ágiles, atención al detalle y resolución eficiente de problemas técnicos complejos.

#### **LOGROS**

Mejoré en un 80% la eficiencia operativa gracias a la implementación de automatización de procesos de monitoreo en Python

**CONAFOR | Banco Mundial |** Consultor Especializado en Automatización y Percepción Remota

Optimicé el tiempo de procesamiento de datos geo espaciales en un 65% mediante automatización en Python y PHP

**CONAFOR | Banco Mundial |** Consultor Especializado en Automatización y Percepción Remota

Solucioné problemas de Marketing, logrando ampliar el público al que se alcanzaba al 40%, a través de implementar un sistema web en React que facilitara la exposición de productos

Alpha Lubricants

Optimicé el proceso de carga de imágenes a través de Google Cloud y Firebase para mostrarlas al cliente, mejorando los tiempos de entrega al 50%

**CONAFOR | Banco Mundial |** Consultor Especializado en Automatización y Percepción Remota

Desarrollé e implementé soluciones Front-End a través de React, Angular y Flutter aumentando la interacción del usuario en un 40%

Alpha Lubricants

Incrementé en 60% el rendimiento del sistema mediante la optimización de códigos existentes por medio de Flutter

Advante Digital México

## **EXPERIENCIA**

02/2024 - Presente •

Consultor Especializado en Automatización y Percepción Remota

#### **CONAFOR | Banco Mundial**

- Reducir incidencias de software en un 75% mediante la implementación rigurosa de pruebas automatizadas en Python
- · Reforzar el Sistema SPPIF con programación especializada y técnicas de percepción remota para la región Centro-Sur
- Desarrollar e implementar scripts en Python para automatizar el procesamiento de imágenes satelitales (Sentinel-2, GOES y NOAA)
- · Optimizar cadenas de procesamiento de datos geográficos, incluyendo descarga, validación y visualización
- Implementar mejoras funcionales en el sistema mediante lenguajes PHP, HTML y CSS
- · Implementar sistemas automatizados de monitoreo y alertas tempranas para detección inmediata de incidentes
- · Codificar herramientas específicas para la visualización efectiva de puntos de calor provenientes del satélite GOES

02/2024 - 07/2024

Desarrollador Front-End (Angular)

#### **Alpha Lubricants**

- · Desarrollar sistemas web responsivos utilizando Angular, integrando catálogos digitales de productos empresariales
- Diseñar interfaces intuitivas y atractivas garantizando una experiencia fluida tanto en dispositivos móviles como en escritorio

08/2022 - 02/2024

Desarrollador Full Stack | Web y Aplicaciones Móviles

#### **Advante Digital México**

- Desarrollar y brindar soporte continuo a aplicaciones web Full Stack, usando HTML, CSS, JavaScript, PHP y Flutter
- Diseñar e implementar nuevas funcionalidades y requerimientos dentro de los sistemas de software existentes
- · Gestionar versiones y control de código mediante la herramienta Git para asegurar integridad y mantenimiento eficiente

# **IDIOMAS**

Inglés B2 Español Nativo

# **EDUCACIÓN**

2023

Curso de Introducción a los Sistemas de Información Geográfica
 Universidad Juárez del Estado de Durango

2019 - 2022

Ingeniería en Software
Universidad Politécnica de Durango

# **HABILIDADES**

# Habilidades Blandas

Comunicación Efectiva, Trabajo en Equipo, Responsable, Resiliencia, Trabajo Bajo Presión, Resolución de Problemas, Pensamiento Creativo, Networking, Análisis de Datos, Atención al Detalle, Adaptabilidad, Aprendizaje Continuo, Autonomía, Pensamiento Analítico, Gestión del Tiempo, Colaboración Global, Comunicación Técnica Avanzada, Proactividad

#### Habilidades Técnicas

Automatización de Procesos, Desarrollo API Restful, Implementación de Sistemas de Monitoreo, Integración de Tecnologías, Front-End y Back-End, GrapQL, Metodologías No-Code, OpenAPI, SSL/TLS, Django Rest Framework, Metodología Agile, SCRUM, Kanban

# **HERRAMIENTAS**

| HTML CSS       |         | JavaScript PHP |         | CakePHF | SQL      | Flutter (   | Git | WordPress  | Bootstr  | ap Mic | Microsoft Office |  |
|----------------|---------|----------------|---------|---------|----------|-------------|-----|------------|----------|--------|------------------|--|
| Excel Av       | /anzado | Google Wo      | rkspace | Pythor  | n NoSQL  | Angular     | тт  | ype Script | Tailwind | React  | React Native     |  |
| Android Studio |         | Kotlin         | Vue.Js  | AWS     | Azure Go | oogle Cloud | Fi  | rebase Jii | a Slack  | Asana  | Trello           |  |
| Postmai        | n Jen   | kins Djan      | go Ne   | xt.Js   |          |             |     |            |          |        |                  |  |